臺灣高等法院民事裁定
110年度抗字第141號
抗  告  人  袁天明  
上列抗告人因與相對人中華民國臺北成功中學校友會間返還證書
等事件，對於中華民國109年12月16日臺灣臺北地方法院108年度
訴字第4873號裁定，關於訴訟標的價額部分提起抗告，本院裁定
如下： 
    主  文
抗告駁回。
抗告訴訟費用由抗告人負擔。
    理  由
一、按「訴訟標的之價額，由法院核定。核定訴訟標的之價額，
    以起訴時之交易價額為準；無交易價額者，以原告就訴訟標
    的所有之利益為準」、「以一訴主張數項標的者，其價額合
    併計算之。但所主張之數項標的互相競合或應為選擇者，其
    訴訟標的價額，應依其中價額最高者定之」、「訴訟標的之
    價額不能核定者，以第四百六十六條所定不得上訴第三審之
    最高利益額數加十分之一定之」，民事訴訟法第77條之1第1
    、2項、第77條之2第1項、第77條之12定有明文。「對於財
    產權訴訟之第二審判決，如因上訴所得受之利益，不逾新臺
    幣一百萬元者，不得上訴。前二項所定數額，司法院得因情
    勢需要，以命令減至新臺幣五十萬元，或增至一百五十萬元
    」，民事訴訟法第466條第1、3項亦有明文。另民事訴訟法
    第466條第1項所定上訴第三審之利益額數，提高為新臺幣（
    下同）150萬元，有民國91年1月29日司法院（91）院台廳民
    一字第03075號函釋可資參照。
二、本件相對人主張抗告人遭罷免後，拒不返還占有伊之證書、
    印章、會計簿冊等物品，致伊須新刻印章並辦理變更印鑑、
    補發存摺等手續，支出費用新臺幣（下同）3,420元，依民
    法第767條第1項前段規定請求返還各該物品，及依民法第18
    4條第1項前段、第231條規定請求賠償上述費用及利息等。
    原審判決抗告人應將內政部於104年3月發給相對人之台內團
    字第1040017738號全國性及區級人民團體立案證書原本返還
    相對人，抗告人應將財政部臺北國稅局中正分局發給相對人
    之統一編號00000000號編配通知書原本及扣繳單位統一編號
    配號通知單原本返還相對人，抗告人應將如原判決附件一所
    示印文之印章2枚返還相對人，抗告人應將相對人發起人名
    冊及會員資料原本、國泰世華銀行臨沂分行帳號：000-00-0
    00000-0號存款帳戶（戶名：中華民國臺北成功中學校友會
    袁天明）之存摺原本返還相對人；抗告人應給付相對人3,42
    0元，及自108年12月31日起至清償日止，按年息5%計算之利
    息；駁回相對人其餘之訴。抗告人就其敗訴部分聲明不服，
    提起上訴。是抗告人上訴之訴訟標的價額，就原判決命抗告
    人返還相對人之人民團體立案證書、統一編號編配通知書、
    扣繳單位統一編號配號通知單、發起人名冊、會員資料、存
    摺、印章等物部分，屬因財產權而無法核定訴訟標的價額，
    依民事訴訟法第77條之12規定，訴訟標的價額為165萬元，
    就判命抗告人損害賠償部分，訴訟標的金額為3,420元，故
    抗告人上訴訴訟標的價額合計為165萬3,420元【1,650,000＋
    3,420＝1,653,420】。
三、抗告意旨略以：依相對人108年10月31日民事起訴狀所載，
    訴訟標的價額165萬元係指其訴之聲明第5項請求返還銀行帳
    戶存款之概算金額，非其訴之聲明第1項至第4項之訴訟標的
    價額，且相對人108年12月27日民事變更訴之聲明狀已將訴
    之聲明第5項變更為請求損害賠償3,420元，撤回存款之請求
    ，原裁定以請求返還銀行帳戶存款為訴訟標的之價額，作為
    訴之聲明其他事項請求返還所載物之價額，而核定訴訟標的
    價額，顯有違誤云云。查原裁定就原判決命抗告人返還所載
    物部分，認其訴訟標的價額不能核定，依民事訴訟法第77條
    之12規定，以165萬元定之，非以相對人請求返還銀行帳戶
    之存款為訴訟標的價額165萬元，故抗告人所指，應有誤會
    。綜上，原裁定核定本件訴訟標的價額為165萬3,420元，併
    計算應繳裁判費為2萬6,151元，並無不合，抗告意旨指摘原
    裁定不當，求予廢棄改判，為無理由，應予駁回。
四、據上論結，本件抗告為無理由，爰裁定如主文。 　
中　　華　　民　　國　　110 　年　　2 　　月　　 25 　日
                  民事第十九庭  
                      審判長法  官  魏麗娟
                            法  官  陳慧萍
                            法  官  潘進柳
正本係照原本作成。
本裁定除以適用法規顯有錯誤為理由外，不得再抗告。如提起再
抗告，應於收受送達後10日內委任律師為代理人向本院提出再抗
告狀。並繳納再抗告費新臺幣１千元。
中　　華　　民　　國　　110 　年　　2 　　月　　26　　日

  　　　　　　　　　　　　　書記官  廖婷璇